

GIOVANNI FAUSTINO DE PAULA

- ☑ jovasfaustino@gmail.com 🤳 31987986782
- Rua Condé de Monte Cristo, 654, Casa, 33933-170 Ribeirão das Neves

Formação

Tecnólogo em Logística

jun 2011 - ago 2013

UNA, Belo horizonte

Experiência

AUXILIAR ADMINISTRATIVO

jan 2007 - atual

MGS Minas Gerais Administração e Serviços S/A, Belo Horizonte

Motorista de Aplicativo

out 2019 - atual

UBER e 99, BELO HORIZONTE

Perfil

Tenho 45 anos sou casado tenho dois filhos lindos, trabalho em uma empresa pública a 15anos, fiz o curso de Logística formei em 2013 mas nunca atuei diretamente na área, sou apaixonado por tecnologia desde de pequeno começando pelos jogos, sempre quis mexer desenvolvimento de jogos e programação mas nunca tive tempo e oportunidade, mas com essa oportunidade da Oracle - Alura estou me dedicando bastante, espero extrair o máximo dos cursos para eu levar isso para vida toda, estou muito motivado.

Cursos

LÓGICA DE PROGRAMAÇÃO I: CRIE PROGRAMAS COM JAVASCRIPT E HTML	2022
LÓGICA DE PROGRAMAÇÃO II: PRATIQUE COM DESENHOS, ANIMAÇÕES E UM JOGO	2022
HTML5 E CSS3 PARTE 1: CRIE UMA PÁGINA DA WEB	2022
HTML5 E CSS3 PARTE 2: POSICIONAMENTO, LISTAS E NAVEGAÇÃO	2022
HTML5 E CSS3 PARTE 3: TRABALHANDO COM FORMULÁRIOS E TABELAS	mai 2022
HTML5 E CSS3 PARTE 4: AVANÇANDO NO CSS	jun 2022

Dados pessoais

Data de nascimento 31 de março de 1977

Naturalidade
BELO HORIZONTE

Carteira de motorista

В

Gênero

HOMEM

Nacionalidade

BRASILEIRO

Estado civil

CASADO

LinkedIn linkedin.com/in/giovanni-de-

paula-1a9b931ab

GitHub github.com/GiovanniFaustino

Competências

Experiencia como motorista em carro pequeno primeira função do emprego.

Experiência como lider de equipe no setor de Transporte

Idiomas

PORTUGUES

JAVASCRIPT: PROGRAMANDO NA LINGUAGEM DA WEB	jun 2022
GIT E GITHUB: CONTROLE E COMPARTILHE SEU CÓDIGO	jun 2022
FLEXBOX: POSICIONE ELEMENTOS NA TELA	jun 2022
Certificados	

nov 2021 Plataforma + Brasil

Referências

Referências disponíveis a pedido.

Interesses

- TECNOLOGIA DA INFORMAÇÃO
- PROGRAMAÇÃO